Config:
  hfst:
    Gen: ../../../src/generator-dict-gt-norm.hfst
    Morph: ../../../src/analyser-dict-gt-norm.hfst
  xerox:
    Gen: ../../../src/generator-dict-gt-norm.xfst
    Morph: ../../../src/analyser-dict-gt-norm.xfst
    App: lookup

Tests:

  Verb - tuáijiđ: # checked
  
    tuáijiđ+V+Inf: tuáijiđ
    tuáijiđ+V+Der/Pass+V+Inf: tooijuđ

    tuáijiđ+V+Der/Pass+V+Ind+Prs+Sg1: toijuum
    tuáijiđ+V+Der/Pass+V+Ind+Prs+Sg2: toijuuh
    tuáijiđ+V+Der/Pass+V+Ind+Prs+Sg3: tuáijoo
    tuáijiđ+V+Der/Pass+V+Ind+Prs+Du1: tuáijojeen
    tuáijiđ+V+Der/Pass+V+Ind+Prs+Du2: toijuuvettee
    tuáijiđ+V+Der/Pass+V+Ind+Prs+Du3: toijuv
    tuáijiđ+V+Der/Pass+V+Ind+Prs+Pl1: toijup
    tuáijiđ+V+Der/Pass+V+Ind+Prs+Pl2: toijuuvetteđ
    tuáijiđ+V+Der/Pass+V+Ind+Prs+Pl3: tuáijojeh

    tuáijiđ+V+Der/Pass+V+Ind+Prt+Sg1: tuáijojim
    tuáijiđ+V+Der/Pass+V+Ind+Prt+Sg2: tuáijojih
    tuáijiđ+V+Der/Pass+V+Ind+Prt+Sg3: toijui
    tuáijiđ+V+Der/Pass+V+Ind+Prt+Du1: toijuim
    tuáijiđ+V+Der/Pass+V+Ind+Prt+Du2: toijuid
    tuáijiđ+V+Der/Pass+V+Ind+Prt+Du3: toijuin
    tuáijiđ+V+Der/Pass+V+Ind+Prt+Pl1: toijuim
    tuáijiđ+V+Der/Pass+V+Ind+Prt+Pl2: toijuid
    tuáijiđ+V+Der/Pass+V+Ind+Prt+Pl3: tuáijojii

    tuáijiđ+V+Der/Pass+V+Cond+Prs+Sg1: toijuuččim
    tuáijiđ+V+Der/Pass+V+Cond+Prs+Sg2: toijuuččih
    tuáijiđ+V+Der/Pass+V+Cond+Prs+Sg3: toijuuččij
    tuáijiđ+V+Der/Pass+V+Cond+Prs+Du1: toijuuččáim
    tuáijiđ+V+Der/Pass+V+Cond+Prs+Du2: toijuuččáid
    tuáijiđ+V+Der/Pass+V+Cond+Prs+Du3: toijuuččáin
    tuáijiđ+V+Der/Pass+V+Cond+Prs+Pl1: toijuuččijm
    tuáijiđ+V+Der/Pass+V+Cond+Prs+Pl2: toijuuččijd
    tuáijiđ+V+Der/Pass+V+Cond+Prs+Pl3: toijuuččii

    tuáijiđ+V+Der/Pass+V+Pot+Prs+Sg1: toijuužeem
    tuáijiđ+V+Der/Pass+V+Pot+Prs+Sg2: toijuužeeh
    tuáijiđ+V+Der/Pass+V+Pot+Prs+Sg3: toijuš
    tuáijiđ+V+Der/Pass+V+Pot+Prs+Du1: toijuužeen
    tuáijiđ+V+Der/Pass+V+Pot+Prs+Du2: toijušvettee
    tuáijiđ+V+Der/Pass+V+Pot+Prs+Du3: toijuužává
    tuáijiđ+V+Der/Pass+V+Pot+Prs+Pl1: toijuužep
    tuáijiđ+V+Der/Pass+V+Pot+Prs+Pl2: toijušvetteđ
    tuáijiđ+V+Der/Pass+V+Pot+Prs+Pl3: toijuužeh

    tuáijiđ+V+Der/Pass+V+Ind+Prs+ConNeg: toijuu
    tuáijiđ+V+Der/Pass+V+Ind+Prt+ConNeg: toijum
    tuáijiđ+V+Der/Pass+V+Cond+Prs+ConNeg: toijuuččii
    tuáijiđ+V+Der/Pass+V+Pot+Prs+ConNeg: toijuužii
    tuáijiđ+V+Der/Pass+V+PrsPrc: tuáijojeijee
    tuáijiđ+V+Der/Pass+V+PrfPrc: toijum
    tuáijiđ+V+Der/Pass+V+Actio+Nom: toijum
    tuáijiđ+V+Der/Pass+V+Actio+Ess: toijuumin
    tuáijiđ+V+Der/Pass+V+Actio+Loc: toijuumist
    tuáijiđ+V+Der/Pass+V+Actio+Ill: toijuumân
    tuáijiđ+V+Der/Pass+V+Ger: toijuudijn
    tuáijiđ+V+Der/Pass+V+VAbess: toijuuhánnáá
    
    tuáijiđ+V+Der/d+V+Ind+Prs+Sg1: tojâdâm
    tuáijiđ+V+Der/d+V+Ind+Prs+Sg2: tojâdah
    tuáijiđ+V+Der/d+V+Ind+Prs+Sg3: toojâd
    tuáijiđ+V+Der/d+V+Ind+Prs+Du1: tojâdeen
    tuáijiđ+V+Der/d+V+Ind+Prs+Du2: toojâdvettee
    tuáijiđ+V+Der/d+V+Ind+Prs+Du3: tojâdává
    tuáijiđ+V+Der/d+V+Ind+Prs+Pl3: tojâdeh
    tuáijiđ+V+Der/d+V+Ind+Prs+ConNeg: toojâd

    tuáijiđ+V+Der/d+V+Ind+Prt+Sg1: tojâdim
    tuáijiđ+V+Der/d+V+Ind+Prt+Sg3: tojâdij
    tuáijiđ+V+Der/d+V+Ind+Prt+Pl3: tojâdii
    tuáijiđ+V+Der/d+V+Cond+Prs+Sg1: tojâdiččim
    tuáijiđ+V+Der/d+V+Cond+Prs+Sg3: tojâdičij
    tuáijiđ+V+Der/d+V+Pot+Prs+Sg1: tojâdižžeem
    tuáijiđ+V+Der/d+V+Pot+Prs+Sg3: tojâdiš

    tuáijiđ+V+Der/d+V+Ind+Prs+ConNeg: toojâd
    tuáijiđ+V+Der/d+V+Ind+Prt+ConNeg: tojâdâm
    tuáijiđ+V+Der/d+V+Pot+Prs+ConNeg: tojâdižžii
    tuáijiđ+V+Der/d+V+PrfPrc: tojâdâm
    tuáijiđ+V+Der/d+V+VAbess: toojâdhánnáá
    tuáijiđ+V+Der/d+V+Actio+Nom: tojâdem
    tuáijiđ+V+Der/d+V+Actio+Ill: toojâdmân
    tuáijiđ+V+Der/d+V+Actio+Ess: toojâdmin
    tuáijiđ+V+Der/d+V+Actio+Loc: toojâdmist
    tuáijiđ+V+Der/d+V+Actio+Com: toojâddijn
    tuáijiđ+V+Der/d+V+Actio+Com+PxSg1: toojâddijnân
    tuáijiđ+V+Der/d+V+Actio+Com+PxSg2: toojâddijnâd
    tuáijiđ+V+Der/d+V+Actio+Com+PxSg3: toojâddijnis
    tuáijiđ+V+Der/d+V+Ger: toojâddijn
    
    tuáijiđ+V+Der/st+V+Ind+Prs+Sg1: tuájistâm

    tuáijiđ+V+Der/tt+V+Ind+Prs+Sg1: tuájittâm

    tuáijiđ+V+Der/InchL+V+Ind+Prs+Sg1: tuájiškuáđám

    tuáijiđ+V+Der/l+V+Ind+Prs+Sg1: tojâlâm
    tuáijiđ+V+Der/l+V+Ind+Prs+Sg3: tooijâl
    tuáijiđ+V+Der/l+V+Ind+Prs+Du1: tojâleen
    tuáijiđ+V+Der/l+V+Ind+Prs+Pl3: tojâleh
    tuáijiđ+V+Der/l+V+Ind+Prs+ConNeg: tooijâl
    tuáijiđ+V+Der/l+V+Ind+Prt+Sg1: tojâlim
    tuáijiđ+V+Der/l+V+Ind+Prt+Sg3: tojâlij
    tuáijiđ+V+Der/l+V+Ind+Prt+Pl3: tojâlii


  Verb - uáđđiđ: # checked

    uáđđiđ+V+Inf: uáđđiđ
    uáđđiđ+V+Der/Pass+V+Inf: ođđuđ

    uáđđiđ+V+Der/Pass+V+Ind+Prs+Sg1: ođđuum
    uáđđiđ+V+Der/Pass+V+Ind+Prs+Sg2: ođđuuh
    uáđđiđ+V+Der/Pass+V+Ind+Prs+Sg3: uáđđoo
    uáđđiđ+V+Der/Pass+V+Ind+Prs+Du1: uáđđojeen
    uáđđiđ+V+Der/Pass+V+Ind+Prs+Du2: ođđuuvettee
    uáđđiđ+V+Der/Pass+V+Ind+Prs+Du3: ođđuv
    uáđđiđ+V+Der/Pass+V+Ind+Prs+Pl1: ođđup
    uáđđiđ+V+Der/Pass+V+Ind+Prs+Pl2: ođđuuvetteđ
    uáđđiđ+V+Der/Pass+V+Ind+Prs+Pl3: uáđđojeh

    uáđđiđ+V+Der/Pass+V+Ind+Prt+Sg1: uáđđojim
    uáđđiđ+V+Der/Pass+V+Ind+Prt+Sg2: uáđđojih
    uáđđiđ+V+Der/Pass+V+Ind+Prt+Sg3: ođđui
    uáđđiđ+V+Der/Pass+V+Ind+Prt+Du1: ođđuim
    uáđđiđ+V+Der/Pass+V+Ind+Prt+Du2: ođđuid
    uáđđiđ+V+Der/Pass+V+Ind+Prt+Du3: ođđuin
    uáđđiđ+V+Der/Pass+V+Ind+Prt+Pl1: ođđuim
    uáđđiđ+V+Der/Pass+V+Ind+Prt+Pl2: ođđuid
    uáđđiđ+V+Der/Pass+V+Ind+Prt+Pl3: uáđđojii

    uáđđiđ+V+Der/Pass+V+Cond+Prs+Sg1: ođđuuččim
    uáđđiđ+V+Der/Pass+V+Cond+Prs+Sg2: ođđuuččih
    uáđđiđ+V+Der/Pass+V+Cond+Prs+Sg3: ođđuuččij
    uáđđiđ+V+Der/Pass+V+Cond+Prs+Du1: ođđuuččáim
    uáđđiđ+V+Der/Pass+V+Cond+Prs+Du2: ođđuuččáid
    uáđđiđ+V+Der/Pass+V+Cond+Prs+Du3: ođđuuččáin
    uáđđiđ+V+Der/Pass+V+Cond+Prs+Pl1: ođđuuččijm
    uáđđiđ+V+Der/Pass+V+Cond+Prs+Pl2: ođđuuččijd
    uáđđiđ+V+Der/Pass+V+Cond+Prs+Pl3: ođđuuččii

    uáđđiđ+V+Der/Pass+V+Pot+Prs+Sg1: ođđuužeem
    uáđđiđ+V+Der/Pass+V+Pot+Prs+Sg2: ođđuužeeh
    uáđđiđ+V+Der/Pass+V+Pot+Prs+Sg3: ođđuš
    uáđđiđ+V+Der/Pass+V+Pot+Prs+Du1: ođđuužeen
    uáđđiđ+V+Der/Pass+V+Pot+Prs+Du2: ođđušvettee
    uáđđiđ+V+Der/Pass+V+Pot+Prs+Du3: ođđuužává
    uáđđiđ+V+Der/Pass+V+Pot+Prs+Pl1: ođđuužep
    uáđđiđ+V+Der/Pass+V+Pot+Prs+Pl2: ođđušvetteđ
    uáđđiđ+V+Der/Pass+V+Pot+Prs+Pl3: ođđuužeh

    uáđđiđ+V+Der/Pass+V+Ind+Prs+ConNeg: ođđuu
    uáđđiđ+V+Der/Pass+V+Ind+Prt+ConNeg: ođđum
    uáđđiđ+V+Der/Pass+V+Cond+Prs+ConNeg: ođđuuččii
    uáđđiđ+V+Der/Pass+V+Pot+Prs+ConNeg: ođđuužii
    uáđđiđ+V+Der/Pass+V+PrfPrc: ođđum
    uáđđiđ+V+Der/Pass+V+Actio+Nom: ođđum
    uáđđiđ+V+Der/Pass+V+Actio+Ess: ođđuumin
    uáđđiđ+V+Der/Pass+V+Actio+Loc: ođđuumist
    uáđđiđ+V+Der/Pass+V+Actio+Ill: ođđuumân
    uáđđiđ+V+Der/Pass+V+Ger: ođđuudijn
    uáđđiđ+V+Der/Pass+V+VAbess: ođđuuhánnáá
    
